【裁判字號】    89,訴,46
【裁判日期】    890316
【裁判案由】    違反毒品危害防制條例
【裁判全文】
臺灣花蓮地方法院刑事判決                            八十九年度訴字第四六號
    公  訴  人  臺灣花蓮地方法院檢察署檢察官
    被      告  甲○○
右列被告因違反毒品危害防制條例案件，經檢察官提起公訴 (八十八年度毒偵緝字第
二五號)，本院判決如左：
    主  文
甲○○施用第一級毒品，累犯，處有期徒刑柒月。又連續施用第二級毒品，累犯，處
有期徒刑肆月。應執行有期徒刑拾月。
    事  實
一、甲○○前曾因違反麻醉藥品管理條例等案件，經臺灣高雄地方法院判處有期徒刑
    四月確定，於民國八十七年十月十四日易科罰金執行完畢。復因施用毒品案件，
    經本院以八十八年度毒聲字第九九號裁定送觀察、勒戒後，無繼續施用毒品之傾
    向，由台灣花蓮地方法院檢察署檢察官於八十八年五月二十八日以八十八年度偵
    緝字第六二號為不起訴處分確定。詎甲○○竟另基於概括之犯意，自民國八十八
    年五月底起至同年十二月初止，在花蓮縣吉安鄉○里○街五十八號住處及南投縣
    埔里鄉等地，連續施用第二級毒品安非他命多次；復另基於施用第一級毒品海洛
    因之犯意，於八十八年七月十六日下午某時，在花蓮縣境內不詳處所，以第一級
    毒品海洛因摻於香煙內之方式，施用海洛因乙次。並先於八十八年五月三十一日
    下午二時許，在花蓮市○○路與上海街口為警查獲，復於同年七月十六日在晚間
    九時許，在花蓮縣吉安鄉○○路○段九十三號五樓之九為警查獲。經本院於八十
    八年毒聲字第八六七號裁定送觀察勒戒後，認有繼續施用毒品傾向，而再經本院
    裁定入戒治處所施以強制戒治。
二、案經花蓮縣警察局移送臺灣花蓮地方法院檢察署檢察官偵查起訴。
    理  由
一、訊據被告甲○○於警訊時、偵查中及本院審理時坦承於前揭時地施用第二級毒品
    之事實不諱，雖矢口否認有施用第一級毒品之犯行，辯稱：於八十八年七月十六
    日因朋友綽號「阿正」者拿香煙給伊，說有好東西，伊知道是毒品，但不知道是
    那一種云云。經查，被告於八十八年五月三十一日、同年七月十六日為警查獲時
    所排放尿液經檢驗結果分別呈施用安非他命、嗎啡陽性反應，有花蓮縣衛生局煙
    毒尿液檢驗成績書影本二紙及慈濟醫學院濫用藥物檢驗中心檢驗總表影本乙紙在
    卷可稽，且有台灣花蓮地方法院檢察署檢察官八十八年度偵緝字第六二號不起訴
    處分書、八十八年度聲戒字第一五二號聲請書、本院八十九年度毒聲字第一號刑
    事裁定等附卷足憑，事證明確，被告所辯不知所施用者係海洛因云云，委無足採
    ，其犯行洵堪認定。
二、核被告甲○○施用第一級毒品海洛因之行為，係犯毒品危害防制條例第十條第一
    項之罪，其施用第二級毒品安非他命之行為，係犯同法條第二項之罪。其施用前
    後持有海洛因及安非他命之低度行為，應為施用之高度行為所吸收，不另論罪。
    又被告先後多次非法施用安非他命，時間緊接，構成要件相同，顯係出於概括之
    犯意反覆為之，為連續犯，依刑法第五十六條之規定以一罪論，並加重其刑。又
    被告所犯二罪，犯意各別，構成要件亦互不相同，應分論併罰。又其前曾因違反
    麻醉藥品管理條例等案件，經臺灣高雄地方法院判處有期徒刑四月確定，於八十
    七年十月十四日易科罰金執行完畢，有台灣花蓮地方法院檢察署刑案資料查註紀
    錄表乙份在卷可考，其於五年內再犯本案有期徒刑以上之罪，為累犯，依法遞加
    重其刑。爰審酌被告之素行不佳，智識程度，犯罪之動機、目的、手段，甫經勒
    戒完畢即再施用毒品、施用之期間甚長、犯罪後之態度尚稱良好等一切情狀，分
    別量處如主文所示之刑，並定其應執行刑。
據上論斷，應依刑事訴訟法第二百九十九條第一項前段，毒品危害防制條例第十條第
一項、第二項，刑法第十一條前段，第五十六條、第四十七條、第五十一條第五款，
罰金罰鍰提高標準條例第一條，判決如主文。
中      華      民      國       八十九      年     三    月    十六    日
                                 臺灣花蓮地方法院刑事庭
                                     法  官  林  碧  玲
右正本證明與原本無異。
如對本判決不服，應於送達後十日內，向本院提出上訴狀。（應抄附繕本）告訴人或
被害人如對於本判決不服者，應具備理由請求檢察官上訴，其上訴期間之計算係以檢
察官收受判決正本之日期為準。
                                     法院書記官
中      華      民      國       八十九      年    三     月    十七    日
附錄本判決論罪之法律條文：
毒品危害防制條例第十條：
施用第一級毒品者，處六月以上五年以下有期徒刑。
施用第二級毒品者，處三年以下有期徒刑。


司法院資訊處製作；財團法人民間司法改革基金會備份。
